【裁判字號】    89,易,653
【裁判日期】    890706
【裁判案由】    毒品危害防制條例
【裁判全文】
臺灣桃園地方法院刑事判決                          八十九年度易字第六五三號
    公  訴  人  臺灣桃園地方法院檢察署檢察官
    被      告  乙○○
右列被告因毒品危害防制條例案件，經檢察官提起公訴（八十九年度偵字第三一九六
號），本院判決如左：
    主    文
乙○○連續轉讓第二級毒品，累犯，處有期徒刑捌月。
    事    實
一、乙○○前於民國八十六年間因贓物案件，經本院判處有期徒刑四月，於八十七年
    十二月二十六日執行完畢。詎仍不知悔改，基於轉讓第二級毒品安非他命之概括
    犯意，自八十八年十一月十九日起至同年月二十四日止，在桃園縣中壢市地區，
    連續四次無償轉讓安非他命與甲○○（另案由檢察官聲請裁定送觀察、勒戒）施
    用。嗣於八十八年十一月二十四日二十三時許，因在桃園縣中壢市○○路二八一
    號前發生車禍而為警查獲，當場並扣得第二級毒品安非他命共三包（毛重共六點
    四公克）、施用毒品針筒二支、吸食器二組等物。
二、案經桃園縣警察局中壢分局報告由臺灣桃園地方法院檢察署檢察官自動檢舉偵查
    起訴。
    理    由
一、訊據被告乙○○矢口否認有右揭犯行，辯稱：伊向案外人甲○○借用車號Ｍ五－
    八三一０號自小客車使用，伊即將毒品安非他命置於車上，甲○○係自行拿取車
    上之安非他命施用，伊並無與甲○○共同在車上施用，亦無轉讓毒品安非他命犯
    行云云。經查：被告連續施用第一、二級毒品海洛因、安非他命犯行，已經本院
    以八十九年度訴字第八八號分別判處有期徒刑七月、五月，應執行有期徒刑十月
    ，有本院前開判決書附卷可稽，又被告多次將毒品安非他命無償轉讓供甲○○施
    用之事實，業據被告於警訊時供承：「我最後一次施用海洛因是在八十八年十一
    月初施用（正確時間忘記了），而安非他命則是於八十八年十一月二十四日一時
    左右，在中壢市○○○路上與梁信順、甲○○等三人在Ｍ五－八三一０號自小客
    車上吸食的，而安非他命是我提供的，我是免費提供」（見八十九年偵字第三一
    九六號卷第十六頁警訊筆錄），核與證人甲○○證述：「（有無吸食安非他命？
    來源？）有，最後乙次是八十八年十一月二十四日一時許，在Ｍ五－八三一０號
    車上吸食的，乙○○給我的」、「都是乙○○提供的，共吸食四次」、「是的，
    八十八年十一月十九日至十一月二十四日共計有四次，詳細時間忘了，都是在Ｍ
    五－八三一０自小客車上」（見同上偵卷第十九頁反面、第二十一頁警訊筆錄）
    及「（警訊中說乙○○給你四次？）我們常在一起，我講四次沒錯」、「因為是
    朋友，所以不用錢」（見同上偵卷第三十頁反面訊問筆錄）等情節相符，至於證
    人甲○○於本院審理時到場改稱係被告將毒品安非他命置於車上，伊係自行取用
    云云，然證人甲○○就被告曾經四次無償轉讓安非他命給其施用之時間、地點，
    於警訊、偵查時已供證歷歷，有各該筆錄在卷可稽，其事後改稱無轉讓云云，要
    屬迴護被告之詞，不足採信，應以其於警訊、偵查時之證詞為可採，因之，被告
    辯稱未轉讓毒品安非他命予甲○○云云，與事實不符，而無可採，本件事證明確
    ，被告犯行堪以認定，應予依法論科。
二、核被告所為係犯毒品危害防制條例第八條第二項之轉讓第二級毒品罪，其持有毒
    品安非他命之低度行為，應為其轉讓毒品之高度行為所吸收，不另論罪，又被告
    先後四次轉讓犯行，時間緊接，罪名相同，顯係基於概括犯意反覆為之，應依刑
    法第五十六條規定，論以連續犯一罪，並依法加重其刑，又被告前於八十六年間
    因贓物案件，經本院判處有期徒刑四月，於八十七年十二月二十六日執行完畢，
    有被告臺灣高等法院檢察署刑案紀錄簡覆表一份在卷可稽，被告於刑之執行完畢
    後，五年內再犯有期徒刑以上之本罪，為累犯，應依刑法第四十七條規定，遞加
    重其刑，爰審酌被告犯罪之目的、手段、犯罪所生之危害及犯罪後之態度等一切
    情狀，量處如主文所示之刑。扣案第二級毒品安非他命三包（毛重六點四公克）
    ，係被告供自己施用，與被告轉讓部分無關，於本件應不得沒收，又施用毒品針
    筒二支、吸食器二組等物，雖為被告所有，亦非被告供犯本件轉讓毒品罪所用之
    物，依法亦不得沒收。
據上論斷，應依刑事訴訟法第二百九十九條第一項前段、毒品危害防制條例第八條第
二項，刑法第十一條前段、第五十六條、第四十七條，判決如主文。本案經檢察官呂
理銘到庭執行職務。
中      華      民      國      八十九    年    七      月    六      日
                                臺灣桃園地方法院刑事第一庭
                法  官  黃  斯  偉
右正本證明與原本無異。
如不服本判決，應於判決送達後十日內向本院提出上訴狀( 應附繕本 )，上訴於
臺灣高等法院。
                                    書記官   薛淑玲
中      華     民       國      八十九    年     七     月     七     日
附論罪科刑依據之法條：
毒品危害防制條例第八條
轉讓第一級毒品者，處一年以上七年以下有期徒刑，得併科新臺幣一百萬元以下罰金
。
轉讓第二級毒品者，處六月以上五年以下有期徒刑，得併科新臺幣七十萬元以下罰金
。
轉讓第三級毒品者，處三年以下有期徒刑，得併科新臺幣三十萬元以下罰金。
前三項之未遂犯罰之。


司法院資訊處製作；財團法人民間司法改革基金會備份。
